- def:
  - sseq:
    - - - sense
        - dt:
          - - text
            - '{sx|encolerizar||} {bc}to {a_link|infuriate}'
  dros:
  - def:
    - sseq:
      - - - sense
          - dt:
            - - text
              - '{bc}to fly into a rage'
    drp: enfurecerse
    fl: reflexive verb
  fl: transitive verb
  hwi:
    hw: enfurecer
  meta:
    id: enfurecer
    lang: es
    offensive: false
    section: alpha
    sort: '2608569000'
    src: spanish
    stems:
    - enfurecer
    - enfurecerse
    uuid: f8db4feb-53ec-4650-b272-2973af84dd97
  shortdef:
  - 'encolerizar : to infuriate'
  suppl:
    cjts:
    - cjfs:
      - enfureciendo
      - enfurecido
      cjid: gppt
    - cjfs:
      - enfurezco
      - enfureces
      - enfurece
      - enfurecemos
      - "enfurec\xE9is"
      - enfurecen
      cjid: pind
    - cjfs:
      - "enfurec\xEDa"
      - "enfurec\xEDas"
      - "enfurec\xEDa"
      - "enfurec\xEDamos"
      - "enfurec\xEDais"
      - "enfurec\xEDan"
      cjid: pret
    - cjfs:
      - "enfurec\xED"
      - enfureciste
      - "enfureci\xF3"
      - enfurecimos
      - enfurecisteis
      - enfurecieron
      cjid: pprf
    - cjfs:
      - "enfurecer\xE9"
      - "enfurecer\xE1s"
      - "enfurecer\xE1"
      - enfureceremos
      - "enfurecer\xE9is"
      - "enfurecer\xE1n"
      cjid: futr
    - cjfs:
      - "enfurecer\xEDa"
      - "enfurecer\xEDas"
      - "enfurecer\xEDa"
      - "enfurecer\xEDamos"
      - "enfurecer\xEDais"
      - "enfurecer\xEDan"
      cjid: cond
    - cjfs:
      - enfurezca
      - enfurezcas
      - enfurezca
      - enfurezcamos
      - "enfurezc\xE1is"
      - enfurezcan
      cjid: psub
    - cjfs:
      - enfureciera
      - enfurecieras
      - enfureciera
      - "enfureci\xE9ramos"
      - enfurecierais
      - enfurecieran
      cjid: pisb1
    - cjfs:
      - enfureciese
      - enfurecieses
      - enfureciese
      - "enfureci\xE9semos"
      - enfurecieseis
      - enfureciesen
      cjid: pisb2
    - cjfs:
      - enfureciere
      - enfurecieres
      - enfureciere
      - "enfureci\xE9remos"
      - enfureciereis
      - enfurecieren
      cjid: fsub
    - cjfs:
      - he enfurecido
      - has enfurecido
      - ha enfurecido
      - hemos enfurecido
      - "hab\xE9is enfurecido"
      - han enfurecido
      cjid: ppci
    - cjfs:
      - "hab\xEDa enfurecido"
      - "hab\xEDas enfurecido"
      - "hab\xEDa enfurecido"
      - "hab\xEDamos enfurecido"
      - "hab\xEDais enfurecido"
      - "hab\xEDan enfurecido"
      cjid: ppsi
    - cjfs:
      - hube enfurecido
      - hubiste enfurecido
      - hubo enfurecido
      - hubimos enfurecido
      - hubisteis enfurecido
      - hubieron enfurecido
      cjid: pant
    - cjfs:
      - "habr\xE9 enfurecido"
      - "habr\xE1s enfurecido"
      - "habr\xE1 enfurecido"
      - habremos enfurecido
      - "habr\xE9is enfurecido"
      - "habr\xE1n enfurecido"
      cjid: fpin
    - cjfs:
      - "habr\xEDa enfurecido"
      - "habr\xEDas enfurecido"
      - "habr\xEDa enfurecido"
      - "habr\xEDamos enfurecido"
      - "habr\xEDais enfurecido"
      - "habr\xEDan enfurecido"
      cjid: cpef
    - cjfs:
      - haya enfurecido
      - hayas enfurecido
      - haya enfurecido
      - hayamos enfurecido
      - "hay\xE1is enfurecido"
      - hayan enfurecido
      cjid: ppfs
    - cjfs:
      - hubiera enfurecido
      - hubieras enfurecido
      - hubiera enfurecido
      - "hubi\xE9ramos enfurecido"
      - hubierais enfurecido
      - hubieran enfurecido
      cjid: ppss1
    - cjfs:
      - hubiese enfurecido
      - hubieses enfurecido
      - hubiese enfurecido
      - "hubi\xE9semos enfurecido"
      - hubieseis enfurecido
      - hubiesen enfurecido
      cjid: ppss2
    - cjfs:
      - hubiere enfurecido
      - hubieres enfurecido
      - hubiere enfurecido
      - "hubi\xE9remos enfurecido"
      - hubiereis enfurecido
      - hubieren enfurecido
      cjid: fpsb
    - cjfs:
      - '-'
      - enfurece
      - enfurezca
      - enfurezcamos
      - enfureced
      - enfurezcan
      cjid: impf
